【裁判字號】    97,抗,475
【裁判日期】    970606
【裁判案由】    本票裁定
【裁判全文】
臺灣臺北地方法院民事裁定               97年度抗字第475號
抗  告  人  甲○○
相  對  人  香港商香港上海匯豐商業銀行股份有限公司
法定代理人  乙○○
上列當事人間聲請本票准許強制執行事件，抗告人對於中華民國
97 年4月15日本院97年度票字第14530號裁定提起抗告，本院裁
定如下：
    主  文
抗告駁回。
抗告程序費用新臺幣壹仟元由抗告人負擔。
    理  由
一、本件抗告意旨略以：抗告人已依據消費者債務清理條例第15
    1 條之規定，提出抗告人之債權人清冊及債務清償方案一份
    ，並依規定向最大債權銀行即相對人請求共同協商債務清償
    方案，是應撤銷本票強制執行之裁定，使抗告人得以繼續公
    平解決雙方帳務問題，不致影響抗告人之生活云云。
二、本件相對人於原審主張：其執有抗告人於民國 94年1月20日
    所簽發之本票1紙，金額新台幣700,000元，付款地在臺北市
    ，利息按年息11.85%計算，免除作成拒絕證書，到期日為97
    年3月21日，屆期經相對人提示僅支付其中部分外，其餘543
    ,378元未獲付款，為此聲請原法院裁定准予強制執行。
三、按執票人向本票發票人行使追索權時，得聲請法院裁定後強
    制執行，票據法第123條定有明文。次按本票執票人，依上
    開規定，聲請法院裁定許可對發票人強制執行，係屬非訟事
    件，此項聲請之裁定，及抗告法院之裁定，僅依非訟事件程
    序，以審查強制執行許可與否，並無確定實體上法律關係存
    否之效力，如發票人就票據債務之存否有爭執時，應由發票
    人提起確認之訴，以資解決，此有最高法院57年台抗第76號
    判例意旨可資參照。經查，本件抗告人所指已對相對人提出
    債務協商之聲請者，並未見其提出任何堪認目前兩造間確已
    達成協商合意且約定相對人不得對其聲請本票強制執行裁定
    ，尚難謂相對人於本件所為聲請有何違反限制或禁止特約之
    問題，至於抗告人所稱正聲請債務協商一事，縱使兩造就該
    本票所涉之原因債權關係事後另達成分期或減額清償等協議
    ，亦屬本票原因關係之實體事項爭執，依首揭說明，仍應依
    訴訟程序另謀解決，而非本件非訟程序所得審究。從而，原
    審法院審核結果，裁定准予強制執行，並無不當，抗告意旨
    指摘原裁定不當，求予廢棄，為無理由，應予駁回。
四、據上論結，本件抗告為無理由，爰依非訟事件法第21條第2
    項、第24條第1項、第46條，民事訴訟法第495條之1第1項、
    第449條第1項、第78條，裁定如主文。
中    華    民    國    97    年    6     月    6     日
              民事民五庭審判長法  官  薛中興
                              法  官  胡宏文
                              法  官  林麗真
以上正本係照原本作成。
本裁定不得再抗告。
中    華    民    國    97    年    6     月    9     日
                              書記官  李承翰


司法院資訊處製作；財團法人民間司法改革基金會備份。
